臺灣雲林地方法院刑事判決　　　　　　　　　　　　　　九十三年度易字第二七號
　　公　訴　人　臺灣雲林地方法院檢察署檢察官
　　被　　　告　戊○○原名蘇.
右列被告因竊盜等案件，經檢察官提起公訴（九十二年度偵字第三五九一號）暨擴張
事實（九十三年度偵字第五六三號），經本院合議庭裁定依簡式審判程序審理，並判
決如左：
    主  文
戊○○連續於夜間侵入住宅竊盜，處有期徒刑捌月。
    事  實
一、戊○○基於意圖為自己不法所有之概括犯意，(一)先於民國（下同）九十二年二月
    十一日夜間十一時三十分許，見丁○○外出，竟趁機侵入其雲林縣斗六市鎮○里
    ○○路三九七號住宅（住宅鐵門未關），竊取置於冰箱旁邊鐵架上之鑰匙一串，
    得手後，因恐丁○○發現，不敢久留而離開。(二)接著於翌日丁○○外出作生意，
    戊○○持前開竊得鑰匙打開住宅鐵門，再度進入丁○○住宅（無故侵入住宅部份
    均未經丁○○提出告訴），蒐尋後在客廳內從丁○○長褲口袋中竊得皮夾一只（
    內有ＪＣＢ信用卡、郵局提款卡各一張，現金新台幣《下同》九千元），並竊取
    置於茶几上之阮玉貴（丁○○之妻）所有之皮包一只（內有丁○○所有第一銀行
    、大眾銀行、中華銀行、誠泰銀行信用卡各一張，阮玉貴所有金錶鍊一條，金耳
    環一對，金項鍊一條，行動電話《SGH─A300》一支，臺灣銀行提款卡、郵局提
    款卡各一張，印章一枚，現金一萬元，外僑居留證〈Ｐ048522號〉一張），得手
    後，又以不正方法由自動付款設備取款犯意，持阮玉貴之台灣銀行提款卡及記載
    密碼之紙條（同樣放於竊得之皮包內），於隔天清晨四時許，至斗六市農會成功
    辦事處，將上開提款卡插入該農會設置之提款機，接續鍵入該金融卡之密碼二次
    ，以不正方法，由該自動付款設備，領取阮玉貴台灣銀行帳戶內存款二萬八千元
    得手。另金飾則拿到不詳地點之金飾店典當得款一千餘元，其餘所竊贓物，均丟
    棄於斗六市鎮○路○○○街交叉口之排水溝內。(三)再於同年九月十二日上午七時
    四十分許，在雲林縣斗六市鎮○里○○○路一五七號前，發現丙○○將ＶＮＰ─
    三七七號輕型機車（巫秀鳳所有，交由丙○○使用）停在該處，擅自開啟該機車
    置物箱，發現內置有鑰匙一串，竟以該錀匙啟動機車電門而竊取之，供為己用。
    同年九月十九日中午十二時許，戊○○騎乘該贓車到彰化縣永靖鄉火車站前搭載
    乙○○，乙○○並將己有之ＮＯＫＩＡ牌手機一支及皮包一只暫時放入該機車置
    物箱內忘記取出，後來戊○○於同年月下旬某日再將該機車棄置在彰化縣員林鎮
    ○○路○段一二九巷三十七號前，又將該機車錀匙丟棄在雲林縣斗六市某排水溝
    內。警方後來尋獲該機車發還丙○○，丙○○在置物箱內找到乙○○放置之物品
    交給警方處理，經警通知乙○○到場說明，始悉上情。
二、案經丁○○訴由雲林縣警察局斗六分局移報臺灣雲林地方法院檢察官偵查起訴，
    暨檢察官擴張事實。
    理  由
一、本件被告戊○○所犯為死刑、無期徒刑、最輕本刑三年以上有期徒刑及高等法院
    管轄第一審案件以外之罪，並經被告於準備程序進行中，就前揭被訴事實為有罪
    之陳述，經法官告知簡式審判程序之旨，並聽取公訴人、被告之意見後，合議庭
    認為適宜，依刑事訴訟法第二百七十三條之一第一項之規定，裁定進行簡式審判
    程序，合先敘明。
二、右開事實、業據被告戊○○坦白承認，事實(一)、(二)核與告訴人丁○○指述之情節
    相符，並有被告領款照片二張、台灣銀行帳戶往來明細清單一紙附卷可稽。事實
    (三)亦據被害人丙○○指訴及證人乙○○證述吻合，並有贓物認領保管單、車號查
    詢輕型機車車籍資料、照片五張等卷內可稽，犯行可以認定。
三、右事實(一)被告夜間侵入住宅竊得錀匙一串，是犯刑法第三百二十一條第一項第一
    款之加重竊盜罪。按錀匙是財物，起訴書認為該部分事實，是竊盜之不罰前行為
    容有未洽，惟蒞庭檢察官當庭變更起訴法條為加重竊盜罪，併此敘明。事實(三)係
    犯刑法第三百二十條第一項之普通竊盜罪、事實(二)係犯同法第三百二十條第一項
    之竊盜罪、三百三十九條之二第一項之罪，被告先後二次按密碼，自提款機分別
    領取二萬元、八千元犯行，時間密接、地點相同，顯係基於接續之整體意思而為
    ，為包括一罪之接績犯。而事實(一)、(二)、(三)三次竊盜行為，時間緊接，犯罪構成
    要件相同，顯係基於概括犯意反覆所為，應依連續犯之規定，並以較重之夜間侵
    入住宅罪一罪處斷，並加重其刑。被告所犯加重竊盜罪、刑法第三百三十九條之
    二第一項之罪，有方法結果之牽連關係，為裁判上一罪，從重論以加重竊盜罪處
    斷。爰審酌被告所竊之物非少，且將竊得對己不重要，但相對於告訴人重要之物
    品丟棄，造成告訴人丁○○之困擾，被告坦承全部犯行，犯後態度良好，其請求
    當庭向告訴人丁○○表達歉意，頗有悔意等一切情狀，量處如主文所示之刑。
三、據上論斷，應依刑事訴訟法第二百七十三條之一第一項、第二百九十九條第一項
    前段、刑法第三百二十一條第一項第一款、第三百三十九條之二第一項、第五十
    六條、第五十五條，罰金罰鍰提高標準條例第一條前段，判決如主文。
本案經檢察官甲○○到庭執行職務。
中      華      民      國      九十三      年      三      月  二十六  日
                                         臺灣雲林地方法院刑事第二庭
                                             法  官  陳  定  國
右正本證明與原本無異。
如不服本判決，應於判決送達後十日內向本院提出上訴狀( 應附繕本 )。
                                             書記官  蘇  靜  怡
中      華      民      國      九十三      年      三      月  二十六  日
附錄本案論罪科刑法條全文：
中華民國刑法第三百二十一條
犯竊盜罪而有左列情形之一者，處六月以上、五年以下有期徒刑：
一  於夜間侵入住宅或有人居住之建築物、船艦或隱匿其內而犯之者。
二  毀越門扇、牆垣或其他安全設備而犯之者。
三  攜帶兇器而犯之者。
四  結夥三人以上而犯之者。
五  乘火災、水災或其他災害之際而犯之者。
六  在車站或埠頭而犯之者。
前項之未遂犯罰之。
中華民國刑法第三百三十九條之二
意圖為自己或第三人不法之所有，以不正方法由自動付款設備取得他人之物者，處三
年以下有期徒刑、拘役或一萬元以下罰金。
以前項方法得財產上不法之利益或使第三人得之者，亦同。
